臺灣基隆地方法院刑事判決　　　　　　　 94年度訴字第867號
公　訴　人　臺灣基隆地方法院檢察署檢察官
被　　　告　乙○○
　　　　　　　　　　（現另案在臺灣基隆看守所羈押中）
上列被告因搶奪案件，經檢察官提起公訴（94年度偵字第3767號
）及同署檢察官移送併辦（94年度偵字第4282號），被告於本院
準備程序中就被訴事實為有罪之陳述，經本院合議庭裁定由受命
法官獨任依簡式審判程序審理，判決如下：
    主  文
乙○○連續意圖為自己不法之所有，攜帶兇器而搶奪他人之動產
，累犯，處有期徒刑壹年貳月。
    事  實
一、乙○○前因違反毒品危害防制條例案件，經本院以91年度訴
    字第367號號判處有期徒刑7月確定，迄民國93年6月2日縮短
    刑期執行完畢。
二、詎乙○○仍不知悔改，意圖為自己不法之所有，基於搶奪之
    概括犯意，先於94年9月17日6時30分許，在臺北縣瑞芳鎮○○○○路139號3樓居處內，因向其父親丙○○索討金錢欲購
    買毒品未果，竟自廚房內取得客觀上足以對人之生命、身體
    產生危險足供兇器使用非其所有之水果刀1 把後，進入其父
    親丙○○之房間內，並趁其父丙○○站立在床頭旁講電話，
    不及防備之際，搶奪丙○○放置於床頭之皮夾1 只（內有現
    金新台幣約 2,000元及丙○○身分證等證件），得手後隨即
    逃逸。嗣於同日14時45分許，因乙○○無故侵入台北縣瑞芳
    鎮○○○○路139號2樓黃清吉住處預備行竊時，遭黃清吉家
    人發覺，經報警後當場查獲（侵入住宅部分未據告訴，業據
    臺灣基隆地方法院檢察署檢察官簽結，竊盜部分尚未著手實
    行，業據同署檢察官為不起訴處分），並扣得丙○○遭搶之
    上開皮夾（業據丙○○領回），始循線發覺上情，復自乙○○前開居處起出其作案用之水果刀1把。乙○○為解毒癮，
    復承前犯意，於94年10月8日13時50分許，至臺北縣瑞芳鎮
    ○○路73號丁○○所經營之千禧屋商店內，向丁○○稱欲購
    買強力膠2條，並要求丁○○同意賒欠，經丁○○拒絕後，
    乙○○竟趁其不及防備之際，徒手搶奪價值新台幣10元之強
    力膠1支，得手後旋即逃逸，嗣經丁○○報警後，為警循線
    於同年月11日16時10分許，在臺北縣瑞芳鎮○○路○段25號
    查獲。
三、案經臺北縣政府警察局瑞芳分局報請臺灣基隆地方法院檢察
    署檢察官偵查起訴移送併辦。
    理  由
一、本件被告乙○○（下稱被告）所犯為刑法第326條第1項之攜
    帶兇器搶奪罪、同法第325條第1項之普通搶奪罪，均非死刑
    、無期徒刑、最輕本刑為3 年以上有期徒刑之罪，或高等法
    院管轄第一審之案件，被告於本院準備程序中，就被訴事實
    為有罪之陳述，經告以簡式審判程序之旨，並聽取檢察官、
    被告之意見後，本院合議庭裁定由受命法官進行簡式審判程
    序，是本件之證據調查，依刑事訴訟法第273條之2規定，不
    受同法第159條第1項、第161條之2、第161條之3、第163條
    之1及第164條至第170條規定之限制，合先敘明。
二、上揭事實業據被告於本院審理時坦承不諱，核與證人即被害
    人丙○○於偵查中證述及被害人丁○○於警詢中指述之情節
    相符，且有贓物認領保管單1紙附卷可稽及水果刀1把扣案足
    佐，堪認被告自白與事實相符，可以採信。本案事證明確，
    被告前揭連續搶奪犯行，洵堪認定。
三、按刑法第321條第1 項第3款之攜帶兇器竊盜罪，係以行為人
    攜帶兇器竊盜為其加重條件，此所謂兇器，其種類並無限制
    ，凡客觀上足對人之生命、身體安全構成威脅，具有危險性
    之兇器均屬之，且祇須行竊時攜帶此種具有危險性之兇器為
    已足，並不以攜帶之初有行兇之意圖為必要（最高法院79年
    度台上字第5253號判例意旨參照）。本件扣案之水果刀1 支
    ，全長17.4公分，其中金屬刀刃長7.7 公分，單刃且尖銳鋒
    利，業經本院勘驗明確，有勘驗筆錄附卷可稽，則其在客觀
    上足以對人之生命、身體安全構成威脅，具有危險性，應屬
    兇器之一種。核被告所為，就搶奪皮夾部分，係犯刑法第32
    6條第1項之攜帶兇器，搶奪他人之動產罪；就搶奪強力膠部
    分，係犯刑法第325條第1項之普通搶奪罪。被告先後2 次普
    通及加重搶奪犯行，時間緊密，所犯為基本構成要件相同之
    罪名，顯係基於概括犯意反覆而為之，為連續犯，應依刑法
    第56條規定論以犯罪情節較重之刑法第326條第1項第3 款之
    攜帶兇器搶奪一罪，並加重其刑。末查，被告曾有犯罪事實
    所載犯罪之科刑及刑之執行完畢情形，有臺灣高等法院被告
    前案紀錄表在卷可稽，其受有期徒刑執行完畢後5 年內，再
    犯本件有期徒刑以上之罪，為累犯，應依刑法第47條之規定
    ，遞加重其刑。爰審酌被告不思正途賺取財物，好逸惡勞，
    連續搶奪對被害人造成之侵害、惟所搶奪之財物價值非鉅，
    及犯後坦承犯行，態度尚可等一切情狀，量處如主文所示之
    刑，以示懲儆。至扣案之水果刀1 把，被告供稱係自廚房內
    取得，非其所有等語，且無證據證明係被告所有，爰不予宣
    告沒收，附此說明。
據上論斷，應依刑事訴訟法第273條之1第1項、第299條第1項前
段，刑法第56條、第326條第1項、第47條。
本案經檢察官甲○○到庭執行職務。
中　　華　　民　　國　　94　　年　　12 　　月　20　　日
                  刑事第二庭  法  官  許心
以上正本證明與原本無異。
如不服本判決，應於判決送達後10日內，向本院提出上訴狀。
中　　華　　民　　國　　94　　年　　12　　月　　20　　日
                              書記官  邱李和
附錄本案論罪科刑法條：
中華民國刑法第326條第1項
犯前條第 1 項之罪，而有第 321 條第 1 項各款情形之一者，
處1年以上7年以下有期徒刑。
